【裁判字號】    92,上訴,968
【裁判日期】    920530
【裁判案由】    偽造有價證券等
【裁判全文】
臺灣高等法院刑事判決                            九十二年度上訴字第九六八號
    上  訴  人  臺灣臺北地方法院檢察署檢察官
    被      告  丙○○
右上訴人因被告偽造有價證券等案件，不服臺灣臺北地方法院九十一年度訴字第一一
三九號，中華民國九十二年二月二十四日第一審判決（起訴案號：臺灣臺北地方法院
檢察署九十一年度偵字第六七八四號），提起上訴，本院判決如左：
    主  文
原判決撤銷。
丙○○連續行使偽造之信用卡，處有期徒刑壹年陸月，扣案偽造之信用卡壹枚（卡號
：0000000000000000）、偽造之財團法人聯合信用卡中心簽帳單商
店存根聯簽名欄內之「甲○○」署名壹枚，均沒收之。
    事  實
一、丙○○於八十七年間因常業重利案被判處有期徒刑三月、詐欺案被判處有期徒刑
    二年六月，應執行有期徒刑二年七月，於八十七年十月二十三日入監執行，八十
    九年一月五日縮短刑期假釋出獄，假釋期間又因偽造文書案被判有期徒刑九月（
    經撤銷假釋接續執行，未構成累犯），仍不知悔改，於自由時報之廣告見有販賣
    信用卡之廣告，竟基於意圖行使偽造信用卡之用而收受之犯意而與之聯絡，於民
    國九十年十二月十五日上午十一時三十分許，在台北市○○○路與吉林路，向真
    實姓名年籍不詳之成年男子，以每張新台幣（下同）一萬五千元之代價，共支付
    四萬五千元，欲購買三張偽造之信用卡，該男子當場先行交付信用卡二張，一張
    卡號不明，一張卡號為0000000000000000號，另一張約定當日
    下午交付，該男子屆期爽約而未取得（起訴書誤載為取得三張），先與該男子共
    同基於在偽造信用卡背面簽名欄偽造他人簽名署押偽造準私文書之犯意聯絡，依
    該男子之指示，在購得之已偽造完成之二張信用卡背面簽名欄內接續均偽造「甲○○」簽名，表示與發卡公司立契守約及得由「甲○○」以該信用卡簽帳方式消
    費供特約商店核對身分再行結算等用意之準私文書後，丙○○乃基於行使偽造信
    用卡、行使偽造準文書詐購物品之概括犯意，於九十年十二月十五日下午二時許
    ，至台北市信義區○○○路○段一八一號「施樂事達電信聯盟」，佯稱購買行動
    電話電池一個，並交付其中一張偽造之信用卡（及偽造信用卡背面簽名欄偽造「
    甲○○」簽名署押所偽造之準私文書）予店員乙○○用以刷卡消費（該偽造之信
    用卡後經丙○○丟棄滅失而未扣案）而為行使，因而致之陷於錯誤同意其以刷信
    用卡之方式購買電池，丙○○乃在信用卡簽帳單（金額為三百元）上偽造「甲○○」署名（一式二聯自動複寫），表示已收受特約商店所交付之交易標的物或消
    費標的並由該信用卡簽帳，有如收據憑證，具有「甲○○」購買該項產品並由該
    信用卡簽帳用意證明之文書後交予店員而行使（信用卡簽帳單一式二聯，一聯商
    家留存，一聯交丙○○收執，持卡人丙○○收執聯之簽帳單已丟棄滅失），致店
    員陷於錯誤而交付該電池，並足生損害於「甲○○」、「施樂事達電信聯盟」，
    之後丙○○復承上犯意，於九十年十二月十八日晚上八時三十分許，持另一張偽
    造之信用卡（卡號為0000000000000000號，卡面所載之發卡銀
    行係合作金庫，但實際發卡銀行應為美國紐澤西州美林銀行），再至「施樂事達
    電信聯盟」佯稱購買行動電話一支，並交付該偽造信用卡予店員乙○○刷卡消費
    而為行使該偽造信用卡及偽造信用卡背面簽名欄偽造「甲○○」簽名署押所偽造
    之準私文書，因乙○○接獲財團法人聯合信用卡處理中心通知該信用卡係偽造，
    乃報請警局到場處理而未得逞，並扣得卡號為000000000000000
    0號之偽造信用卡一張。
二、案經台北市政府警察局信義分局報請台灣台北地方法院檢察署檢察官偵查起訴。
    理  由
一、被告之供述及辯解：
（一）訊之被告丙○○固不否認見報紙廣告經聯絡後，支付四萬五千元取得信用卡二
      張（尚有一張信用卡尚未取得），並依照真實姓名年籍不詳男子指示，在二張
      信用卡背面簽名欄內均簽寫「甲○○」之簽名後，於九十年十二月十五日下午
      二時許，至台北市信義區○○○路○段一八一號「施樂事達電信聯盟」，購買
      行動電話電池一個，並以其中一張信用卡刷卡消費，並在信用卡簽帳單上簽寫
      「甲○○」之簽名後取得行動電話電池一個，嗣將信用卡丟棄，復於九十年十
      二月十八日晚上八時三十分許，持扣案之信用卡再至「施樂事達電信聯盟」要
      購買行動電話之事實，惟否認有公訴意旨所指之犯行，辯稱：購買之時並不知
      係偽造之信用卡，所以才使用，當時有看見「甲○○」之
      偽造就不會只刷三百元，第二次去原本要買手機，店員似乎知道是偽卡，要伊
      拿卡給他刷才交付，但未買成警察就來了云云。
（二）認定犯罪事實所憑之證據及理由：
  １、被告購買收受取得偽造完成之信用卡二張並依該真實姓名年籍不詳之成年男子
      指示共同在購得偽造之信用卡二張背面簽名欄內偽造「甲○○」簽名之事證：
    (1)被告購買收受取得偽造完成之信用卡二張：
      被告丙○○於自由時報之廣告見有販賣信用卡之廣告，於前揭時地，向真實姓
      名年籍不詳之成年男子，以每張一萬五千元之代價，共支付四萬五千元，欲購
      買三張偽造之信用卡，該男子當場先行交付信用卡二張，一張卡號不明，一張
      卡號為0000000000000000號，另一張約定當日下午交付，該
      際持以使用之信用卡僅有二張，而依卷內證據亦無從認有第三張信用卡存在，
      應認被告上開所供並取得偽造完成之信用卡二張屬實，被告雖於警訊及偵查中
      稱購買取得信用卡三張，公訴人亦以被告之供述為據，認被告購買取得偽造信
      用卡三張，尚非有據。被告於警訊及偵查中之自白，並無其他證據以資補強，
      應以其在原審及本院調查中所供為可採。
    (2)在偽造信用卡背面簽名欄偽造他人簽名署押偽造準私文書：
      被告購買收受取得偽造完成之信用卡二張時，先依該男子之指示，在購得之已
      偽造完成之二張信用卡背面簽名欄內均偽造「甲○○」簽名，業據被告於偵查
      中及本院調查中供明（見偵查卷第三十二頁反面、本院卷第四十二頁），並有
      扣案於背面簽名欄內偽造「甲○○」簽名之卡號為000000000000
      0000號信用卡一張足佐，該信用卡背面簽名欄內偽造「甲○○」簽名，表
      示得由「甲○○」以該信用卡簽帳方式消費再行結算用意之準私文書，被告與
      該男子共同基於在偽造信用卡背面簽名欄偽造他人簽名署押偽造準私文書之犯
      意聯絡，至為明顯。
    (3)被告明知信用卡係偽造而購買使用：
      被告於警訊時亦供稱：「於九十年十二月十五日十一時三十分看自由時報分類
      廣告上的電話，問你們有無偽卡要賣人，對方稱有，便相約於北市○○○路吉
      林路等，過了一會兒便有一名男子與我接洽，便以新台幣四萬五千元購買三張
      造」等語（偵卷第七頁反面），又扣案卡號000000000000000
      0號合作金庫發卡之信用卡，實際發卡銀行為美國紐澤西州美林銀行暨信用卡
      公司，該卡號並非合作金庫所使用，且防偽之雷射標籤係黏貼等情，業據證人
      即合作金庫賴文祥於警訊時（偵卷第十一頁參見）陳述明確，衡諸常情，申辦
      信用卡僅需完成手續即得取得，並不需先行支付任何費用，而使用信用卡僅能
      遲延至結算後付費，並不能減少應支付之消費款項，是若非購買偽造之信用卡
      以期能免去結算後支付費用之目的，即得自行申請並無支付費用之必要，是扣
      案之信用卡為偽造，應堪認定，被告辯稱並不知為偽卡云云，並不足採。
  ２、丙○○行使偽造信用卡、行使偽造準文書及行使偽造簽帳單詐購物品之事證：
      被告購得偽造信用卡二張，於九十年十二月十五日下午二時許，持其中一張偽
      造信用卡購買電池、在信用卡簽帳單上簽寫「甲○○」之簽名交付店員而為行
      使之事實，業經被告於警訊時（見偵卷第七頁）、偵查中（偵卷第三十二頁、
      第三十三頁）、原審及本院調查審理時供述明確，並有財團法人聯合信用卡中
      心簽帳單商店存根聯簽帳單影本在卷可稽，應堪採信，再者，於九十年十二月
      十八日晚上八時三十分許，被告第二次至「施樂事達電信聯盟」欲再購買行動
      電話之情，業據證人即店員乙○○於警訊時證稱：「（丙○○）是持用合作金
      庫名字是甲○○（信用卡），因銀行聯合信用卡中心通知該卡甲○○名字登記
      是偽卡，本人馬上請路人報案」等語（偵卷第九頁反面參見），並有偽造之合
      作金庫信用卡（實際發卡銀行應為美國紐澤西州美林銀行）在卷可稽，足見被
      告已經將偽造信用卡（及偽造信用卡背面簽名欄偽造「甲○○」簽名署押所偽
      造之準私文書）交予乙○○而使用，尚未偽造簽帳單交易即被查獲甚明，是被
      告所辯第二次並未使用偽造信用卡云云，亦不足採；
  ３、綜上，本件事證已臻明確，被告犯行堪予認定。
二、論罪：
（一）在偽造完成之信用卡背面偽造他人簽名署押，即屬偽造準私文書：
      按在偽造之信用卡背面偽造簽名，依最高法院八十八年度臺上字第五七三０號
      判決意旨認在信用卡背面簽名欄簽名，自形式上觀察，即足以表示簽名者於信
      用卡有效期間內有權使用該信用卡之辨識，及為消費時比對筆跡以確定是否為
      本人之用，屬私文書之一種，而刑法第二百零一條之一業於九十年六月二十日
      經立法院三讀通過，於同年六月二十二日施行，依該條第二項行使偽造信用卡
      等罪名，所規範保護之客體乃係信用卡、金融卡、儲值卡等相類作為簽帳、轉
      帳、提款支付工具之「電磁紀錄物」，該條第一項之偽造、變造信用卡等罪名
      ，如意圖供行使之用而完成偽製信用卡等電磁紀錄物，其犯罪即屬既遂，有無
      在偽造信用卡背面簽名欄偽造簽名，與偽造信用卡等罪名之犯罪構成要件無涉
      ，因信用卡背面之簽名欄，乃為信用卡獨有，而為其他金融卡、儲值卡所無，
      其用意乃用以表示信用卡之簽名者於信用卡有效期間內有權使用該信用卡之辨
      識及證明，以防止他人持以盜用簽帳交易，是於信用卡背面簽名欄偽造他人簽
      名署押，即屬偽造私文書，而與偽造電磁紀錄物之偽造信用卡，顯屬兩種不同
      之犯罪行為態樣及刑罰規範保護法益。
（二）所犯法條：
  １、被告先與該男子共同基於在偽造信用卡背面簽名欄偽造他人簽名署押偽造準私
      文書之犯意聯絡，依該男子之指示，在購得之已偽造完成之二張信用卡背面簽
      名欄內接續均偽造「甲○○」簽名，表示與發卡公司立契守約及得由「甲○○
      」以該信用卡簽帳方式消費供特約商店核對身分再行結算等用意，即屬刑法第
      二百二十條第一項準私文書性質，係犯刑法第二百十條、第二百二十條第一項
      之偽造準私文書罪。
  ２、又被告於第一次持購入之偽造信用卡購物消費，在信用卡簽帳單顧客簽名欄偽
      簽「甲○○」之署押簽名後交還特約商店，表示被告確認簽帳單上記之交易標
      的及金額，並向發卡銀行請求撥付消費款項予特約商店之旨，是該簽帳單含有
      收據及請款單之私文書性質。
  ３、本件被告丙○○意圖供行使之用購入偽造之信用卡二張，係犯刑法第二百零一
      條之一第二項後段「意圖供行使之用而收受偽造之信用卡」罪，其先與該男子
      共同基於在偽造信用卡背面簽名欄偽造他人簽名署押偽造準私文書之犯意聯絡
      ，依該男子之指示，在購得之已偽造完成之二張信用卡背面簽名欄內接續偽造
      「甲○○」簽名，表示與發卡公司立契守約及得由「甲○○」以該信用卡簽帳
      方式消費供特約商店核對身分再行結算等用意，即屬刑法第二百二十條第一項
      準私文書性質，係犯刑法第二百十條、第二百二十條第一項之偽造準私文書罪
      。嗣被告於第一次持購入之偽造信用卡（含該卡背面偽簽「甲○○」署名)刷
      卡購物，在信用卡簽帳單顧客簽名欄偽簽甲○○」之署押簽名後交還特約商店
      ，表示被告確認簽帳單上記之交易標的及金額，並向發卡銀行請求撥付消費款
      項予特約商店之旨，是該簽帳單含有收據及請款單之私文書性質。關於此部分
      ，被告另觸犯刑法第二百十六條、第二百十條之行使偽造私文書罪。被告偽造
      署押（在偽造信用卡背面簽名欄偽造「甲○○」簽名署押偽造準私文書以及第
      一次在信用卡簽帳單上偽造「甲○○」署名簽帳單之文書）係偽造私文書（信
      用卡背面簽名之準私文書及偽造「甲○○」署名簽帳單之文書）之部分行為，
      不另論罪，其前之收受偽造信用卡及偽造準私文書（在偽造信用卡背面簽名欄
      偽造「甲○○」簽名署押偽造準私文書）應為其後之行使行為所吸收，均僅論
      以上開行使罪；其於刷卡後之簽帳單上偽簽「甲○○」姓名，將該簽帳單交給
      不知情之店員，據以取得所購之物，依上開吸收關係之法理，另應依刑法第二
      百十六條、第二百十條之行使偽造私文書罪論處。
  ４、另刑法第二百零一條之一於九十年六月二十日經立法院三讀通過，於同年六月
      二十二日施行後，參酌最高法院六十二年第一次刑事庭庭長會議決議意旨，認
      為刑法第二百零一條之一第二項行使偽造信用卡，亦與偽造有價證券相同，已
      含有詐欺罪之本質，毋庸再論以詐欺罪（參見本院暨所屬法院九十年法律座談
      會研討結論）。
（三）共犯：
      被告在偽造信用卡背面簽名欄偽造他人簽名署押偽造準私文書，此部份所犯刑
      法第二百十條、第二百二十條第一項之偽造準私文書罪（偽造署押係偽造私文
      書之部分行為，不另論罪），與該男子具有犯意聯絡及行為分擔，為共同正犯
      。至於被告購得偽造信用卡並與該男子共同在偽造信用卡背面簽名欄偽造他人
      簽名署押偽造準私文書後之行使偽造信用卡、行使偽造準文書及在簽帳單上偽
      簽「甲○○」姓名行使偽造私文書詐購物品之犯行，乃被告購得偽造信用卡後
      單獨所為，難未與基於買賣對立關係之販賣該偽造信用卡之該男子亦具有共犯
      關係。
（四）罪數：
      被告先後二次持偽造之信用卡（含該卡背面偽簽「甲○○」署名）刷卡購物，
      均係一行使行為同時觸犯刑法第二百零一條之一第二項前段之行使偽造信用卡
      罪及第二百十六條、第二百二十條第一項、第二百十條之行使偽造準私文書罪
      ，侵害二不同法益，為想像競合犯，依刑法第五十五條規定，從重論以行使偽
      造信用卡罪。其先後二次行使偽造信用卡，時間緊接，犯意概括，罪名相同，
      應依連續犯規定，論以行使偽造信用卡一罪；其行使偽造信用卡與行使偽造私
      文書（行使偽造簽帳單）二罪之間，有方法與目的之牽連犯關係，應從較重之
      刑法第二百零一條之一第二項前段之行使偽造信用卡罪論處。
（五）併予審理：
      被告意圖供行使之用而收受偽造信用卡、於信用卡背面偽造文書而予以行使之
      部分雖未據公訴人提起公訴，惟被告此部份行為，與經提起公訴之部分，有裁
      判上一罪之關係，已如前述，本院自應併予審酌，附此說明。
三、撤銷改判及理由：
    原審予以論罪科刑，固非無見，惟：
（一）被告向真實姓名年籍不詳之成年男子購買而收受偽造之信用卡二張（當時僅先
      取得二張，另一張尚未取得，公訴意旨誤載為取得三張），先與該男子共同基
      於偽造署押之犯意聯絡，依該男子之指示，在購得之已偽造完成之二張信用卡
      背面簽名欄內均偽造「甲○○」簽名，表示得由「甲○○」以該信用卡簽帳方
      式消費再行結算之意準私文書，此部份所犯刑法第二百十條、第二百二十條第
      一項之偽造準私文書罪（偽造署押係偽造私文書之部分行為，不另論罪），與
      該男子具有犯意聯絡及行為分擔，為共同正犯。原審疏未論述，顯有未洽。
（二）刑法第二百零一條之一於九十年六月二十日經立法院三讀通過，於同年六月二
      十二日施行後，參酌最高法院六十二年第一次刑事庭庭長會議決議意旨，認為
      刑法第二百零一條之一第二項行使偽造信用卡，亦與偽造有價證券相同，已含
      有詐欺罪之本質，毋庸再論以詐欺罪（參見本院暨所屬法院九十年法律座談會
      研討結論），原審認被告第一次持購入之偽造信用卡購物，亦犯刑法第三百三
      十九條第一項之詐欺取財罪，且第二次持購入之偽造信用卡購物，僅將偽造信
      用卡（及偽造信用卡背面簽名欄偽造「甲○○」簽名署押所偽造之準私文書）
      交予乙○○而使用，尚未偽造簽帳單交易即被查獲，亦論以刑法第三百三十九
      條第三項、第一項之詐欺取財未遂罪，法律適用即有違誤。且就公訴人認被告
      亦涉犯刑法第三百三十九條第二項詐欺得利罪、第三百三十九條第三項詐欺得
      利未遂罪嫌部分，未為不另為無罪之諭知，亦有未合。
（三）聯合信用卡處理中心簽帳單之持卡人存根聯，因無經濟價值，被告於消費後即
      已丟棄而滅失，則持卡人存根聯上複寫偽造之「甲○○」署押一枚，亦已滅失
      而不存在，原審亦宣告沒收簽帳單持卡人存根聯簽名欄內之「甲○○」署名壹
      枚，尚有未洽。
（四）原審於事實欄載：被告向真實姓名年籍不詳之男子，以每張一萬五千元之代價
      ，共支付四萬五千元，購買而收受偽造之信用卡二張，當時僅先取得二張，另
      一張尚未取得，惟於理由欄援引被告於警訊時之供述：「有一名男子與我接洽
      ，便以新台幣四萬五千元購買三張屬名甲○○之偽卡」等語（偵卷第七頁反面
      ），前後不一，且對被告於警訊中所供以新台幣四萬五千元購買三張偽卡，是
      否可採，亦未於理由欄中詳敘其取捨之理由及認定之依據，顯有未洽。
（五）被告於八十七年間因常業重利案被判有期徒刑三月、詐欺案被判有期徒刑二年
      六月，應執行有期徒刑二年七月，假釋期間又因偽造文書案被判有期徒刑九月
      ，有前案紀錄表可據，素行不佳，事隔月餘，又為本次之犯行，竟不思循以正
      當途徑獲取財物，犯罪手段、破壞金融秩序、所取得財物之價值、犯後未能坦
      承全部犯行之態度等一切情狀，原審量處有期徒刑一年，失諸輕縱，亦有未洽
      。
    檢察官上訴意旨以原審事實欄載被告先依該男子之指示，在購得之已偽造完成之
    二張信用卡背面簽名欄內均偽造「甲○○」簽名，表示得由「甲○○」以該信用
    卡簽帳方式消費再行結算之意，即屬刑法第二百二十條第一項準私文書性質，係
    犯刑法第二百十條、第二百二十條第一項之偽造準私文書罪。惟於理由欄未詳敘
    理由及其認定之依據，且此部份未論被告與該男子共犯偽造署押、偽造準私文書
    罪，又被告於假釋期間不知悔改再犯本案，復未能坦承全部犯行，原審僅量處有
    期徒刑一年，亦屬過輕，指摘原判決不當，為有理由，原判決既有可議，自應由
    本院予以撤銷改判。至於上訴意旨復指原審主文漏列共同正犯，亦有未當云云，
    惟被告與該男子共犯部分，係在購得之已偽造完成之二張信用卡背面簽名欄內均
    偽造「甲○○」簽名，表示得由「甲○○」以該信用卡簽帳方式消費再行結算之
    意之偽造署押、偽造準私文書罪，而與該男子販賣偽造信用卡於被告後，行使偽
    造信用卡偽造簽帳卡詐購財物係被告所為，難認該男子與被告間就所犯刑法第二
    百零一條之一第二項之行使偽造信用卡罪（二次使用偽造信用卡）、刑法第二百
    十六條、第二百十條之行使偽造私文書罪（二次行使信用卡背面之文書以及第一
    次偽造簽帳單之文書），亦具有共犯關係，且被告先後二次持偽造之信用卡（含
    該卡背面偽簽「甲○○」署名）刷卡購物，均係一行使行為同時觸犯刑法第二百
    零一條之一第二項前段之行使偽造信用卡罪及第二百十六條、第二百二十條第一
    項、第二百十條之行使偽造準私文書罪，侵害二不同法益，為想像競合犯，依刑
    法第五十五條規定，從重論以行使偽造信用卡罪。其先後二次行使偽造信用卡，
    時間緊接，犯意概括，罪名相同，應依連續犯規定，論以行使偽造信用卡一罪；
    其行使偽造私文書與行使偽造信用卡二罪之間，有方法與目的之牽連犯關係，應
    從較重之刑法第二百零一條之一第二項前段之行使偽造信用卡罪論處，宣示主文
    自無列共同正犯之餘地（亦毋庸援引刑法第二十八條），併予敘明。
四、科刑及其審酌事項：
    爰審酌被告於八十七年間因常業重利案徒刑三月、詐欺案被判有期徒刑二年六月
    ，應執行有期徒刑二年七月，假釋期間又因偽造文書案被判有期徒刑九月，有前
    案紀錄表可據，素行不佳，事隔月餘，又為本次之犯行，竟不思循以正當途徑獲
    取財物，犯罪手段、破壞金融秩序、所取得財物之價值、犯後未能坦承全部犯行
    之態度等一切情狀，原審量處有期徒刑一年，失諸輕縱，爰量處如主文所示之刑
    ，以資懲儆。
五、沒收：
    扣案之偽造信用卡（卡號：0000000000000000號）一枚，不問
    屬於犯人所有，應依刑法第二百零五條之規定沒收之，而被告消費之聯合信用卡
    處理中心簽帳單商店存根聯，已非屬被告所有，該簽帳單本身不予宣告沒收，惟
    簽帳單之商店存根聯一紙上所偽造之「甲○○」署押一枚，則應依刑法第二百十
    九條之規定沒收之，至被告所使用之另一張偽造之信用卡，已遭被告丟棄而滅失
    ，另聯合信用卡處理中心簽帳單之持卡人存根聯，因無經濟價值，被告於消費後
    即已丟棄而滅失，業據被告供明在卷，則持卡人存根聯上複寫偽造之「甲○○」
    署押一枚，亦已滅失，爰均不另為沒收之諭知，附此說明。
六、不另為無罪之諭知部分：
    公訴意旨另以：被告丙○○於上開時地向真實姓名年籍不詳之成年男子購買而收
    受偽造之信用卡二張，於九十年十二月十五日下午二時許，持其中一張偽造信用
    卡購買電池、在信用卡簽帳單上簽寫「甲○○」之簽名交付店員而為行使，復於
    九十年十二月十八日晚上八時三十分許，第二次持另一張偽造之信用卡至「施樂
    事達電信聯盟」欲再購買行動電話，因乙○○接獲財團法人聯合信用卡處理中心
    通知該信用卡係偽造，乃報請警局到場處理而未得逞，因認被告亦涉犯刑法第三
    百三十九條第二項詐欺得利罪、第三百三十九條第三項詐欺得利未遂罪嫌。惟按
    刑法第二百零一條之一於九十年六月二十日經立法院三讀通過，於同年六月二十
    二日施行後，參酌最高法院六十二年第一次刑事庭庭長會議決議意旨，認為刑法
    第二百零一條之一第二項行使偽造信用卡，亦與偽造有價證券相同，已含有詐欺
    罪之本質，毋庸再論以詐欺罪（參見本院暨所屬法院九十年法律座談會研討結論
    ）。惟公訴人認此部份與起訴有罪部分具有裁判上一罪之牽連關係，爰不另為無
    罪之諭知。
七、適用法律：
    據上論斷，應依刑事訴訟法第三百六十九條第一項前段、第三百六十四條、第二
    百九十九條第一項前段，刑法第五十六條、第二百零一條之一第二項、第二百十
    六條、第二百十條、第二百二十條第一項、第五十五條、第二百零五條、第二百
    十九條，判決如主文。
本案經檢察官鄭龍照到庭執行職務。
中      華      民      國    九十二    年      五    月    三十      日
                              臺灣高等法院刑事第十庭
                                  審判長法  官  溫  耀  源
                                        法  官  何  菁  莪
                                        法  官  邱  同  印
右正本證明與原本無異。
如不服本判決，應於收受送達後十日內向本院提出上訴書狀，其未敘述上訴之理由者
並得於提起上訴後十日內向本院補提理由書（均須按他造當事人之人數附繕本）。
                                        書記官  莊  昭  樹
中      華      民      國    九十二    年      五      月     三十     日
附錄：本案論罪科刑法條全文
第二百零一條之一第二項：
行使前項偽造、變造之信用卡、金融卡、儲值卡或其他相類作為簽帳、提款、轉帳或
支付工具之電磁紀錄物，或意圖供行使之用，而收受或交付於人者，處五年以下有期
徒刑，得併科三萬元以下罰金。
刑法第二百十條：
偽造、變造私文書，足以生損害於公眾或他人者，處五年以下有期徒刑。
刑法第二百十六條：
行使第二百十條至第二百十五條之文書者，依偽造、變造文書或登載不實事項或使登
載不實事項之規定處斷。
刑法第三百三十九條第一項、第三項：
意圖為自己或第三人不法之所有，以詐術使人將本人或第三人之物交付者，處五年以
下有期徒刑、拘役或科或併科一千元以下罰金。
前二項之未遂犯罰之。


司法院資訊處製作；財團法人民間司法改革基金會備份。
